【裁判字號】    89,交訴,96
【裁判日期】    890717
【裁判案由】    業務過失致死
【裁判全文】
臺灣屏東地方法院刑事判決                          八十九年度交訴字第九六號
    公  訴  人  臺灣屏東地方法院檢察署檢察官
    被      告  甲○○
右列被告因業務過失致死案件，經檢察官提起公訴（八十九年度偵字第三二九三號）
，本院判決如左：
     主  文
甲○○從事業務之人，因業務上之過失致人於死，處有期徒刑捌月，緩刑參年。
     事  實
一、甲○○係營業小客車駕駛人，為從事駕駛業務之人，於民國八十九年四月八日上
    午十一時五十分許，駕駛車號ＺＣ─六九七號營業小客車，沿屏東縣鹽埔鄉○○
    路由西向東行駛，在將至上開豐年路九巷無號誌之交岔路口時，其原應注意車前
    狀況，減速慢行，並隨時採取必要之安全措施，而依當時之客觀情形，並無不能
    注意之情事，詎其於已見楊秋郎騎駛車號ＰＧＴ─七八五號機車，沿鹽埔鄉○○
    路九巷之支線道由南向北行駛，正由該巷口駛出之情況下，竟疏未注意上開規定
    ，僅鳴喇叭及稍跨越行車分向線靠左行駛閃避，仍率予直駛前行，適復因楊秋郎
    騎駛上開機車，疏未注意左右來車及未暫停讓幹線道車先行，即欲冒然穿越豐年
    路，楊秋郎之機車遂撞及甲○○所駕駛上開小客車之右前輪及右前車門前端處，
    楊秋郎因而人車倒地受創，致腦血腫合併氣血胸。甲○○見狀隨即託附近商家通
    知救護車及報警處理，於警方未發覺該件肇事者前，主動表明其為肇事者，進而
    接受裁判。而楊秋郎仍因上開傷勢，於同日下午三時三十分死亡。
二、案經屏東縣警察局里港分局報請臺灣屏東地方法院檢察署檢察官相驗後自動檢舉
    偵查起訴。
     理  由
一、訊據被告甲○○就前揭事實坦承不諱，亦有道路交通事故調查報告表、警繪現場
    圖、車禍現場暨車損照片八幀可稽。而楊秋郎確因本件車禍事故致腦血腫合併氣
    血胸而死亡，亦經臺灣屏東地方法院檢察署檢察官督同法醫師相驗明確，並製有
    勘驗筆錄、驗斷書、相驗屍體證明書附卷足憑。按「行經無號誌之交岔路口時，
    應減速慢行，作隨時停車之準備。」、「汽車行駛時，駕駛人應注意車前狀況，
    並隨時採取必要之安全措施。」道路交通安全規則第九十三條第一項第四款及第
    九十四條第三項分別定有明文。被告駕車自應注意上述規定，且依被告自陳：當
    時其見被害人楊秋郎正由該巷口駛出，伊遂鳴喇叭及稍跨越行車分向線靠左行駛
    閃避等情，顯見案發當時視距良好，並無不能注意之情事，被告疏未減速慢行，
    作隨時停車之準備或其他必要之安全措施，仍率予直駛前行，終而肇事致人死亡
    ，被告顯有過失。至被害人楊秋郎騎駛機車至無號誌之交忿路口時，未注意左右
    來車及未暫停讓幹線道車先行即冒然穿越，違反道路交通安全規則第一百零二條
    第一項第二款規定之駕駛行為，同為本件車禍肇事原因。本件車禍事故經送台灣
    省高屏澎區車輛行車事故鑑定委員會鑑定結果，亦認被害人楊秋郎駕駛機車穿越
    道路未注意來往車輛為肇事主因；被告駕駛計程車未注意車前狀況為肇事次因，
    有該會八十九年五月十二日高屏澎鑑字第八九○六四一號函附鑑定意見書一紙可
    憑。雖被害人楊秋郎就本件車禍之發生同有過失，惟其既係因被告駕車肇事之過
    失行為而死亡，其間即有相當因果關係至明，仍無解被告過失致人於死之罪責，
    本件事證明確，犯行洵堪認定，應予依法論科。
二、被告係營業小客車駕駛人，為從事駕駛業務之人，業據其供承在卷，核其所為係
    犯刑法第二百七十六條第二項之業務過失致人於死罪。被告供稱其於肇事後隨即
    託附近商家通知救護車及報警處理等情，核與案發當時其所附載之乘客鄭惠淑於
    警訊時供述：案發後，計程車駕駛立即請附近商店叫救護車等語相符，堪認被告
    對未發覺之犯罪自首而接受裁判，應依刑法第六十二條前段規定減輕其刑。爰審
    酌本件車禍亦有可歸咎於被害人楊秋郎者，被告係一時疏忽而肇事致人死亡，且
    其事後已迅與被害人家屬達成和解，賠償被害人家屬新台幣一百八十萬元，有屏
    東縣鹽埔鄉調解委員會調解筆錄可憑，犯後態度良好等一切情狀，量處如主文所
    示之刑。又查被告前未曾受有期徒刑以上刑之宣告（被告曾於八十三年間因違反
    麻醉藥品管理條例案件，經本院判處有期徒刑四月，緩刑二年確定，嗣緩刑期滿
    ，緩刑之宣告未經撤銷，其刑之宣告失其效力。），有臺灣屏東地方法院檢察署
    刑案資料查註紀錄表及本院全國前案紀錄表可佐，其因大意輕忽致罹刑章，經此
    教訓，當知謹慎，信無再犯之虞，本院認其所受有期徒刑之宣告以暫不執行為適
    當，併宣告緩刑三年，以啟自新。
據上論斷，應依刑事訴訟法第二百九十九條第一項前段，刑法第二百七十六條第二項
、第六十二條前段、第七十四條第一款，罰金罰鍰提高標準條例第一條前段，判決如
主文。
本案經檢察官林津鋒到庭執行職務。
中      華      民      國      八十九      年    七      月    十七    日
                                      臺灣屏東地方法院刑事第二庭
              法  官    蔡憲德
右正本證明與原本無異。
對於本判決如有不服應於收受送達後十日內向本院提出上訴書狀上訴於台灣高等法院
高雄分院並按他造當事人之人數附具繕本。
                                          書記官    林鴻仁
中      華      民      國      八十九      年     七     月    十七    日
附錄本案論罪科刑法條
刑法二百七十六條第二項
從事業務之人，因業務上之過失犯前項之罪者，處五年以下有期徒刑或拘役，得併科
三千元以下罰金。


司法院資訊處製作；財團法人民間司法改革基金會備份。
